---
title: "Cálculo de Integrais"
author: "João Baiochi"
date: "October 12, 2015"
output:
  html_document:
    highlight: tango
    theme: flatly
    toc: yes
---

```{r echo=FALSE}

library(ggplot2)
#library(cubature)
library(knitr)

```

## Integral de 1 Dimensão  


Função para calcular integral de 1 dimensão usando a [Soma de Riemann Média](https://pt.wikipedia.org/wiki/Soma_de_Riemann#Soma_M.C3.A9dia).

Segundo a definição da Soma de Riemann: 
$$ S = \sum_{i=0}^{n-1} f(t_i)(x_{i+1}-x_i)$$ 

Podemos criar um algorítmo com  $f(t_i) =  média(h)$, sendo h = altura do retânculo, e sua base $(x_{i+1}-x_i)$:  
$$ S = \sum_{i=1}^{n} [Média(h)]*[Base]$$  
$$ S = \sum_{i=1}^{n} \frac{y_i+y_{i+1}}{2} (x_{i+1}-x_i)$$  

```{r}
integral1D <- function(x,y){
  s = 0
  n = length(x)
  for (i in 1:(n-1)) {
    #Riemann Sum(Mean)
    s = s + ( (y[i+1] + y[i])/2 * (x[i+1]-x[i]) )
  }
  return(s)
}
```

### Testando o algoritmo  

Criamos um `data.frame` contendo os valores de **x** na primeira coluna e de **y** na segunda, usando a seguinte função $f(t) = e^{-\beta*t}$, com limite superior **a = 2** e inferior **b = 10**:  

```{r}
#create data.frame
points <- cbind( seq(2,10,by=0.2), exp(-0.8*seq(2,10, by=0.2))) 
kable(head(points))
#points plot
plot(points, pch=16, cex=0.5, col='forestgreen', xlab = 'x coordinates', ylab = 'y coordinates', xlim = c(0,11), axes=FALSE)
axis(side = 1, at=seq(0,10, by=1))
axis(side = 2, at=seq(0,0.2, by=0.05))
abline(v = points[1,1], col='gray')
lines(points, col='gray')
#bar plot
barplot(points[,2], col = 'deepskyblue3')
```


Agora podemos comparar a eficiência do alrogitmo criado com o disponível no R:  
```{r results='hide'}
# Built function
integral1D(points[,1], points[,2])
# R integrand function
integrand <- function(x) {exp(-0.8*x)}
integrate(integrand, lower=2, upper=10)
```

- Função criada `integral1D()`= `r integral1D(points[,1], points[,2])`  
- Função do R `integrate()`= `r integrate(integrand, lower=2, upper=10)$value`  


## Integral de 2 Dimensões  

PRECISA ATUALIZAR
```{r eval=FALSE}
f <- function(x,y){return(x^2 + 2*y^2)}

x <- seq(1,10, by=0.1)
y <- seq(1,10, by=0.1)
z <- outer(X=x, Y=y, FUN=f)

persp(z)

# Square mask
create.mask <- function(x,y,a,b,c,d){
  mask <- matrix(0,ncol=length(x), nrow=length(y))
  mask[a:b,c:d] <- 1
  return(mask)
}
mask <- create.mask(x,y, a=1, b=5, c=1, d=5)

integral2D <- function(x,y,z, mask){
  s = 0
  n = length(x)
  m = length(y)
  #z <- z * mask
  for (i in 1:(n-1)) {
    for (j in 1:(m-1)) {
      x1 = x[i+1] - x[i]
      x2 = y[j+1] - y[j]
      s = s + (x1 * x2 * z[i,j])
    }
  }
  return(s)
}
integral2D(x,y,z,mask)


# R function
integrand <- function(x) {return(x[1]^2 + 2*x[2]^2)}
adaptIntegrate(f=integrand, lowerLimit=c(1,1), upperLimit=c(10,10))
```


## Funções Gaussianas  

PRECISA ATUALIZAR
```{r eval=FALSE}
# =================================================
#          Gaussian Functions
# =================================================

# X ~ N(µ,Sigma)
# µ: qualquer valor
# Sigma: > 0
gaussian <- function(x, mu, sigma){
  output <- 1/sqrt(2*pi) * 1/sigma * exp(-1/2*(x-mu)^2/sigma^2)
  return(output)
}

gaussian2d <- function(x, y, xmu, xsigma, ymu, ysigma){
  output <- 1/2 * 1/xsigma * 1/ysigma * 
    exp(-1/2*((x-xmu)^2/xsigma^2 + (y-ymu)^2/ysigma^2))
  return(output)
}

gauss2d <- function(x, mu, sigma){
  n <- length(x) #dimension
  A <- t(x-mu) %*% solve(sigma) %*% (x-mu)
  output <- 1/(2*pi)^(n/2) * sqrt(1/det(sigma)) * exp(-1/2 * A)
  return(as.numeric(output))
}

m = matrix(c(20.5,-12.8), ncol=1, nrow=2) 
S = matrix(c(5,0,0,8), ncol=2, nrow=2)
ax = 20.5-4*5
bx = 20.5+4*5
ay = -12.8-4*8
by = -12.8+4*8

grid <- function(ax, bx, ay, by, m, S, points=100){ 
  x <- seq(ax, bx, len=points)
  y <- seq(ay, by, len=points)
  z <- matrix(0,length(x), length(y))
  
  for (i in 1:length(x)) {
    for (j in 1:length(y)) {
      z[i,j] <- gauss2d( c(x[i], y[j]), m, S)
    }
  }
  return(z)
}

Z <- grid(ax,bx,ay,by,m,S)
image(Z)
persp(Z)
```





